【裁判字號】    98,易,263
【裁判日期】    980323
【裁判案由】    竊盜
【裁判全文】
臺灣臺北地方法院刑事判決               98年度易字第263號
公  訴  人  臺灣臺北地方法院檢察署檢察官
被      告  乙○○○
上列被告因竊盜案件，經檢察官提起公訴（98年度偵字第139號）
，本院判決如下：
    主  文
乙○○○竊盜，處罰金新臺幣參仟元，如易服勞役，以新臺幣壹
仟元折算壹日，緩刑貳年。
    事  實
一、乙○○○於民國九十七年十二月四日上午十一時五十分許，
    前往臺北市○○區○○街六號統一超商店內，見該店店長甲
    ○○正為其影印文件，竟意圖為自己不法之所有，趁甲○○
    疏於注意之際，徒手竊取貨架上如附表所示之喉糖得手，並
    藏置於隨身提袋內。適有該店店員雲文自超商倉庫進入店內
    展售物品處，見狀即於結帳時向乙○○○確認是否尚有購買
    其他物品，經乙○○○回稱：沒有，並僅支付影印費用後，
    即行離去。嗣經甲○○追出店外，請乙○○○返回店內確認
    後，報警查獲。
二、案經甲○○訴由臺北市政府警察局文山第一分局報請臺灣臺
    北地方法院檢察署檢察官偵查起訴。
    理  由
壹、證據能力部分：按被告以外之人於審判外之言詞或書面陳述
    ，除法律有規定者外，不得作為證據，刑事訴訟法第一百五
    十九條第一項固定有明文；惟被告以外之人於偵查中向檢察
    官所為之陳述，除顯有不可信之情況者外，得為證據，同法
    第一百五十九條之一第二項亦有規定。另按被告以外之人於
    審判外之陳述，雖不符前四條之規定，而經當事人於審判程
    序同意作為證據，法院審酌該言詞陳述或書面陳述作成時之
    情況，認為適當者，亦得為證據；當事人、代理人或辯護人
    於法院調查證據時，知有第一百五十九條第一項不得為證據
    之情形，而未於言詞辯論終結前聲明異議者，視為有前項之
    同意；同法第一百五十九條之五規定甚明。本件證人雲文於
    偵查中向檢察官所為之陳述，業經具結在卷，且無顯不可信
    之情形存在，復據被告表示無庸再行傳喚到庭詰問（見本院
    卷第二六頁），其無行使反對詰問權之意甚明；至於被告雖
    否認證人雲文之證述內容，然係對其證詞證明力之主張，非
    屬證據能力之異議。另關於贓物認領保管單部分，則為被告
    所不爭執，且係告訴人甲○○當天向警察機關領回失竊物品
    之單據，本院斟酌其作成時之情況，亦無違法、不當之處，
    因認均具備證據能力而得作為證據，合先敘明。
貳、認定犯罪事實之證據及理由：
  一訊據被告乙○○○雖否認有何不法所有之竊盜犯意。辯稱只
    是糊里糊塗拿了幾樣東西，好奇詢價，然因價格太高，錢又
    不夠而退回云云。惟查，前開事實業據證人即超商店員雲文
    指證綦詳，並有贓物認領保管單一件在卷可憑；被告雖否認
    行竊，然核被告之竊盜犯行係經證人雲文發覺在先，全數贓
    物隨即由超商店長甲○○領回，有前開保管單之記載可憑，
    是以該超商並無實質上之財物損失，而證人雲文就其店內物
    品，亦無管理疏失之處，其與被告之間復無仇隙怨恨，自無
    甘冒偽證之責，任意誣指被告行竊之理。佐以被告於警詢中
    復供承將附表所示物品置於手提袋內帶走等語（見偵查卷第
    五頁背面），核與證人雲文指證之過程相符，因認其證詞為
    可採，被告空言否認犯行，顯係卸責之詞，不足採信。
  二核被告所為係犯刑法第三百二十條第一項之竊盜罪。爰審酌
    被告素行非惡，其因一時失慮徒手行竊，所得財物價值甚低
    ，並已全數歸還而未留存實際利得，犯後雖試圖卸責，然其
    年事甚高，且長期接受心理治療中，有臺北市立萬芳醫院─
    委託財團法人私立臺北醫學大學辦理之被告病歷一件在卷可
    考等一切情狀，量處如主文所示之刑，並諭知易服勞役之折
    算標準。又被告前未曾因故意犯罪受有期徒刑以上刑之宣告
    ，有臺灣高等法院被告前案紀錄表一件在卷可考，其因一時
    失慮而犯本件之罪，本院認其經此偵審程序之教訓後，當知
    警惕而無再犯之虞，前開所宣告之刑，以暫不執行為適當，
    爰併宣告緩刑二年，用啟自新，以勵來茲。
據上論斷，應依刑事訴訟法第二百九十九條第一項前段，刑法第
三百二十條第一項、第四十二條第三項、第七十四條第一項第一
款，刑法施行法第一條之一，判決如主文。
本案經檢察官楊展庚到庭執行職務
中    華    民    國    98    年    3     月    23    日
                  刑事第十一庭  法  官   劉方慈
以上正本證明與原本無異。
如不服本判決應於收受送達後10日內向本院提出上訴書狀，並應
敘述具體理由；其未敘述上訴理由者，應於上訴期間屆滿後20日
內向本院補提理由書（均須按他造當事人之人數附繕）「切勿逕
送上級法院」。
中    華    民    國    98    年    3     月    23    日
                                書記官  林妙穗
附表：
┌──┬──────────────────┬─────┐
│編號│      物    品    名    稱          │  數  量  │
├──┼──────────────────┼─────┤
│ 一 │草本水果喉糖                      │    三包  │
├──┼──────────────────┼─────┤
│ 二 │潤爽果實喉糖                        │    三條  │
├──┼──────────────────┼─────┤
│ 三 │京都念慈菴枇杷潤喉糖                │    一盒  │
└──┴──────────────────┴─────┘
附錄論罪法條：
中華民國刑法第320條
（普通竊盜罪、竊佔罪）
意圖為自己或第三人不法之所有，而竊取他人之動產者，為竊盜
罪，處 5 年以下有期徒刑、拘役或 5 百元以下罰金。
意圖為自己或第三人不法之利益，而竊佔他人之不動產者，依前
項之規定處斷。
前二項之未遂犯罰之。


司法院資訊處製作；財團法人民間司法改革基金會備份。
